【裁判字號】    89,訴,646
【裁判日期】    890629
【裁判案由】    違反藥事法
【裁判全文】
臺灣臺北地方法院刑事判決                          八十九年度訴字第六四六號
    公  訴  人  臺灣臺北地方法院檢察署檢察官
    被      告  甲○○
右列被告因違反藥事法案件，經檢察官提起公訴（八十九年度偵字第五○四七號），
本院判決如左：
    主  文
甲○○共同輸入禁藥，處有期徒肆月，緩刑貳年。
    事  實
一、甲○○明知PHENTERMINE 係經行政院衛生於民國六十九年十二月八日以衛署藥字
    第三Ｏ一一二四號公告為禁止使用之藥品，係屬藥事法第二十二條第一款之禁藥
    ，不得輸入，竟於八十八年十一月間，與姓名年籍資料不詳之泰國籍成年男子基
    於共同犯意之聯絡，委託該名泰國籍男子在申報貨名為衣物（clothes ）、申報
    單號碼為第3CＺ0000000000000 （EＺ000000000TH）號之包裹中，夾藏含有經行政
    院衛生公告之PHENTERMINE 成分之減肥藥一百三十粒，以快捷郵包之方式自泰國
    輸入上開禁藥至臺灣地區，經臺北關稅局會同臺灣北區郵政管理局郵件投遞中心
    查驗，發現實到貨物為未經申報之不明藥丸，乃函請行政院衛生署藥物食品檢驗
    局檢驗，始查得上情，並扣得上開禁藥一百三十粒。
二、案經財政部臺北關稅局臺北郵局支局移送臺灣臺北地方法院檢察署檢察官偵查起
    訴。
    理  由
一、訊據被告甲○○矢口否認明知為禁藥而輸入犯行，辯稱：上開藥丸是泰國友人自
    行寄送，其並未委託該友人郵寄云云。經查：
（一）右揭事實業據被告於偵查中坦承不諱（見偵查卷第十三至十四頁），並有臺北
      關稅局扣押貨物、運輸工具收據及搜索筆錄、發遞單（包裹申報單）附卷可按
      （見偵查卷第二至三頁），復有上開禁藥一百三十粒扣案足憑。而扣案之上開
      禁藥經行政院衛生署藥物食品檢驗局檢驗含有PHENTERMINE 成分，而該成分為
      安非他命類藥品，業經行政院衛生署六十九年十二月八日以衛署藥字第三Ｏ一
      一二四號函公告列為禁止使用等情，此有行政院衛生署八十九年一月四日衛署
      藥字第八九○○二○一九號函、行政院衛生署藥物食品檢驗局八十八年十二月
      二十九日藥檢壹字第八八一八九○六號函暨檢驗通知書在卷可稽（見偵查卷第
      四至八頁），足見被告確有輸入禁藥之犯行。
（二）按輸入藥品，應申請中央衛生主管機關查驗登記，經核准發給藥品許可證後，
      始得輸入，藥事法第三十九條第一項定有明文，此項法律規定業經公布施行經
      年，被告已難諉為不知，況被告以快捷包裹方式輸入上開禁藥，數量多達一百
      三十粒，且申報貨名不實，以夾藏在衣物內之方式輸入，顯然有意規避主管機
      關對於藥物之查驗登記，前開藥物在臺灣既不能公開合法販售，乃自泰國購入
      大批藥物寄送來臺，益徵被告對於上開輸入之藥物，確有禁藥之認識。是以被
      告所辯，無非飾卸之詞，不足採信，其犯行堪以認定，應予依法論科。
二、按含有PHENTERMINE 成分之藥物，係藥事法第二十二條第一款所謂之禁藥，故核
    被告所為係犯藥事法第八十二條第一項輸入禁藥罪。被告與該名姓名年籍資料不
    詳之泰國籍成年男子間有犯意聯絡及行為分擔，應依共同正犯論處。爰審酌被告
    係一時貪便而輸入減肥藥品之犯罪動機、輸入禁藥之手段、輸入禁藥數量非多、
    所生損害尚非嚴重、犯後初坦承後否認之態度，且查其輸入之目的，僅為家人減
    肥瘦身，尚無證據可認有何販售意圖等一切情狀，量處如主文所示之刑，以示懲
    儆。再被告未曾受有期徒刑以上刑之宣告，此有台灣高等法院檢察署刑案紀錄簡
    覆表一紙可證（見本院卷第九至十頁），本院認被告受此審判程序，當知所警惕
    ，應無再犯之虞，爰併宣告緩刑二年，以啟自新。
三、本件被告輸入上開禁藥，業經財政部臺北關稅局臺北郵局支局予以沒入處分在案
    ，有財政部臺北關稅局臺北郵局支局查獲違反「藥事法」案件移送書一份，附於
    偵查卷宗可稽（見偵查卷第一頁背面），參照院字第二八三二號解釋意旨，本院
    自無庸更為沒收諭知，併予敘明。
四、又扣案之含安非他命類（Phentermine ）成分之禁藥一百三十粒，於八十七年五
    月二十日公布毒品危害防制條例後，歸類為第二級毒品（該條例第二條第二款規
    定），惟查，被告係本於減肥瘦身之目的而自泰國輸入上開禁藥，其主觀上僅有
    輸入禁藥之認識，查無證據證明被告明知該類藥品係為毒品而為輸入，不能證明
    被告具有運輸毒品之主觀犯意存在，自不得以該條例第四條第二項之運輸第二級
    毒品罪相繩，附此敘明。
據上論斷，應依刑事訴訟法第二百九十九條第一項前段、藥事法第八十二條第一項、
刑法第十一條前段、第二十八條、第七十四條第一款，判決如主文。
本案經檢察官蘇怡文到庭執行職務
中      華      民      國    八十九    年      六      月    二十九    日
                                      臺灣臺北地方法院刑事第一庭
                                          法  官  蔡惠如
右正本證明與原本無異。
如不服本判決，應於判決送達後十日內，向本院提出上訴狀。
              書記官  彭雅慧
中      華      民      國    八十九    年      七      月      一      日


司法院資訊處製作；財團法人民間司法改革基金會備份。
